【裁判字號】    98,易,892
【裁判日期】    981229
【裁判案由】    竊盜
【裁判全文】
臺灣屏東地方法院刑事判決               98年度易字第892號
公  訴  人  臺灣屏東地方法院檢察署檢察官
被      告  乙○○
上列被告因竊盜案件，經檢察官提起公訴（98年度偵字第5979號
），嗣被告於本院準備程序進行中先就被訴事實為有罪之陳述，
本院告知被告簡式審判程序之旨，並聽取當事人之意見後，裁定
改由受命法官獨任依簡式審判程序審理，判決如下：
    主  文
乙○○踰越牆垣、毀壞門扇竊盜，累犯，處有期徒刑柒月，扣案
之手電筒壹支沒收。
    事  實
一、乙○○前因毒品危害防制條例案件，經法院分別判處有期徒
    刑6 月、1 年確定，嗣經裁定減刑為3 月、6 月，定應執行
    刑為8 月15日確定，於民國96年12月25日縮刑期滿執行完畢
    ，仍不知警惕，竟意圖為自己不法之所有，於98年7 月2 日
    4 時20分許，持其所有之小型手電筒1 支充當照明設備，爬
    上其屏東縣鹽埔鄉○○村○○街4 號住處屋頂，前往隔鄰即
    鹽埔鄉○○村○○街5 之1 號房屋（該房屋係甲○○所有，
    平時無人居住，委託其舅父陳銀德管理）2 樓位置。未經許
    可攀越2 樓陽台矮牆，侵入該房屋，再以雙手用力旋轉、破
    壞2 樓走廊木門喇叭鎖後，進入屋內2 樓神明廳，即竊取放
    於神明廳內置於桌上屬呂瑞宗所有之現金新臺幣（下同）33
    6 元，得手後花用一空。嗣經警循線查獲，並在上開神明廳
    扣得前揭手電筒。
二、案經甲○○訴由屏東縣政府警察局里港分局報請臺灣屏東地
    方法院檢察署檢察官偵查起訴。
    理  由
一、本案被告乙○○所犯竊盜案件，並非法定刑為死刑、無期徒
    刑或最輕本刑3 年以上有期徒刑之罪，亦非高等法院管轄第
    一審之案件，而被告於本院準備程序中就被訴事實為有罪之
    陳述，本院合議庭乃裁定由受命法官獨任進行簡式審判程序
    。又簡式審判程序之證據調查，依刑事訴訟法第27 3條之2
    規定，不受同法第159 條第1 項審判外陳述排除之限制，再
    被告對於卷內之各項證據，亦不爭執證據能力，故卷內所列
    之各項證據，自得作為證據，先予敘明。
二、上開犯罪事實，業據被告乙○○於警詢及本院審理中均坦承
    不諱，核與告訴人甲○○、證人陳銀德於警詢中之證述均大
    致相符，並有屏東縣政府警察局里港分局搜索扣押筆錄、扣
    押物品目錄表與現場照片8 張及扣案之手電筒1 支等附卷可
    查。足認被告上開任意性自白與事實相符，堪予採信。是以
    本件被告之犯行事證明確，應依法論科。
三、按門鎖為安全設備之一種，被告毀壞門鎖行竊，自應論以刑
    法第321 條第1 項第2 款之毀壞安全設備竊盜罪。惟此處所
    謂門鎖，係指附加於門上之鎖而言，至毀壞構成門之一部之
    鎖（如司畢靈鎖），則應認為毀壞門扇（最高法院64年度第
    4 次刑庭庭推總會議決議參照）。本件被告所破壞之門鎖，
    依卷附照片，係附合於門扇上之喇叭鎖，而構成門之一部，
    自合於上開說明，而應認為被告行為構成破壞門扇。再因被
    告踰越牆垣係為進入告訴人之屋內行竊，故被告踰越牆垣進
    入房屋之行為，自屬其為本件竊盜犯行之部分行為，被告先
    踰越牆垣，繼而接續破壞門扇上之門鎖而入內行竊，其係基
    於同一犯意，行為係於密切接近之時地實施，侵害同一之法
    益，各行為之獨立性極為薄弱，依一般社會健全觀念，在時
    間差距上，難以強行分開，在刑法評價上，以視為數個舉動
    之接續施行，合為包括之一行為予以評價，較為合理，為包
    括一罪之接續犯。故核被告所為，係犯刑法第321 條第1 項
    第2 款之踰越牆垣、毀壞門扇竊盜罪。被告有如事實欄所載
    之犯罪科刑執行情形，有臺灣高等法院被告前案紀錄表各一
    份在卷可查，其於有期徒刑執行完畢後5 年內，再故意觸犯
    本件有期徒刑以上之罪，為累犯，應依刑法第47條第1 項規
    定加重其刑。爰審酌被告之學歷為國中肄業、曾從事水泥工
    ，被告前即有竊盜及毒品前科，素行不良，正值青壯年，卻
    不思以正當途徑取得財物，恣意侵入他人房屋竊取物品，對
    於他人財產安全及社會秩序產生一定程度之危害，及前揭所
    竊財物僅336 元，價值甚微，且犯後坦承犯行，態度良好等
    一切情狀，量處如主文所示之刑，以示懲儆。又本件扣案之
    手電筒1 支係屬被告乙○○所有，且供本件犯行所用，業據
    被告乙○○供明在卷，爰依刑法第38條第1 項第2 款之規定
    ，宣告沒收，併予指明。
四、公訴意旨認被告侵入告訴人呂瑞宗所有之房屋部分，另犯刑
    法第306 條第1 項之侵入住宅罪嫌，惟毀越門扇、安全設備
    而入室行竊，其越入行為即屬侵入住宅，已結合於所犯加重
    竊盜之罪質中，無更行構成侵入住宅罪之理，最高法院27年
    上字第1887號著有判例可資參照，是以前開公訴意旨容有誤
    會，附此敘明。
據上論斷，應依刑事訴訟法第273 條之1 第1 項、第299 條第1
項前段，刑法第321 條第1 項第2 款、第47條第1 項、第38條第
1項第2款，判決如主文。
本案經檢察官曾士哲到庭執行職務
中    華    民    國    98    年    12    月    29    日
                  刑事第四庭    法  官  李謀榮
以上正本證明與原本無異。
如不服本判決應於收受判決後10日內向本院提出上訴書狀，並
應敘述具體理由；其未敘述上訴理由者，應於上訴期間屆滿後
20日內向本院補提理由書（均須按他造當事人之人數附繕本）
「切勿逕送上級法院」。
中    華    民    國    98    年    12    月    30    日
                                書記官  蔡進吉
附錄本判決論罪科刑法條：
中華民國刑法第321條
犯竊盜罪而有左列情形之一者，處6 月以上、5 年以下有期徒刑
：
一、於夜間侵入住宅或有人居住之建築物、船艦或隱匿其內而犯
    之者。
二、毀越門扇、牆垣或其他安全設備而犯之者。
三、攜帶兇器而犯之者。
四、結夥3 人以上而犯之者。
五、乘火災、水災或其他災害之際而犯之者。
六、在車站或埠頭而犯之者。
前項之未遂犯罰之。

司法院資訊處製作；財團法人民間司法改革基金會備份。
